臺灣桃園地方法院刑事判決            100年度簡上字第494號
上  訴  人
即  被  告  鄭志盛
上列上訴人即被告因違反毒品危害防制條例案件，不服本院中華
民國100 年7 月29日所為100 年度桃簡字第1866號第一審刑事簡
易判決（聲請簡易判決處刑案號：100 年度毒偵字第2646號），
提起上訴，本院管轄之第二審合議庭判決如下：
    主      文
上訴駁回。
    事實及理由
一、本案經本院合議庭審理結果，認原審簡易判決以上訴人即被
    告犯毒品危害防制條例第10條第2 項之施用第二級毒品罪，
    判處被告有期徒刑6 月，並諭知易科罰金之折算標準為新臺
    幣（下同）2,000 元折算1 日，認事、用法及量刑均無不當
    ，應予維持，並引用原審簡易判決書記載之事實、證據及理
    由（如附件）。
二、被告上訴意旨略以：伊為家庭經濟來源，原審刑度之易科罰
    金折算標準部分過重，請從輕量刑云云。
三、按量刑之輕重，係事實審法院得依職權自由裁量事項，苟已
    斟酌刑法第57條所列情狀而未逾越法定刑度，則不得遽指為
    違法；又刑罰之量定，固屬法院自由裁量之職權行使，但仍
    應審酌刑法第57條所列各款事由及一切情狀，為酌量輕重之
    標準，並非漫無限制。在同一犯罪事實與情節，如別無其他
    加重或減輕之原因，下級審法院量定之刑，亦無過重或失輕
    之不當情形，則上級審法院對下級審法院之職權行使，原則
    上應予尊重（最高法院72年台上字第6696號判例、75年台上
    字第7033號判例、85年度台上字第2446號判決意旨參照）。
    經查，原審認被告本件事證明確，並審酌被告前因施用毒品
    案件經觀察、勒戒執行完畢後，仍未能徹底戒絕毒品，惟念
    其施用毒品之次數、施用毒品乃自戕一己之身體健康，尚未
    對他人造成危害，且坦承犯行等一切情狀，判處有期徒刑6
    月，並於考量本案犯罪情節及被告資力等節後，諭知易科罰
    金之折算標準為2,000 元折算1 日，併將扣案之吸食器1 組
    沒收，其認事、用法均無違誤，量刑亦屬妥適。又被告前已
    多次因犯施用第二級毒品罪，先後經臺灣板橋地方法院以96
    年度簡字第5325號判決、臺灣板橋地方法院以97年度簡字第
    4 號判決、臺灣板橋地方法院97年度簡字第3099號判決、臺
    灣臺北地方法院97年度簡字第1152號判決確定，則原審斟酌
    上情，乃諭知本件易科罰金之折算標準為2,000 元折算1 日
    ，更難謂有何過重之情。上訴人提起本件上訴，為無理由，
    應予駁回。
據上論斷，應依刑事訴訟法第455 條之1 第1 項、第3 項、第
368 條、第373條，判決如主文。
本案經檢察官鍾信一到庭執行職務。
中    華    民    國   100    年    11    月    24    日
                  刑事第八庭  審判長法  官  劉為丕
                                    法  官  謝枚霏
                                    法  官  翁儀齡
以上正本證明與原本無異。
不得上訴。
                                    書記官  邱仲騏
中    華    民    國   100    年    12    月    1     日
附錄本案論罪科刑法條全文
毒品危害防制條例第10條
施用第一級毒品者，處 6 月以上 5 年以下有期徒刑。
施用第二級毒品者，處 3 年以下有期徒刑。